【裁判字號】    99,抗,272
【裁判日期】    991228
【裁判案由】    勞資爭議執行裁定事件
【裁判全文】
臺灣高雄地方法院民事裁定               99年度抗字第272號
抗  告  人  統聯汽車客運股份有限公司
法定代理人  呂奇
相  對  人  李正焜
上列當事人間勞資爭議執行裁定事件，抗告人對於民國99年11月
18日本院99年度審勞執字第34號准予強制執行裁定，提起抗告，
本院裁定如下：
    主    文
抗告駁回。
抗告程序費用新臺幣壹仟元由抗告人負擔。
    理    由
一、按勞資爭議經調解成立或仲裁者，當事人一方不履行其義務
    時，他方得向該管法院聲請裁定強制執行；前項聲請事件，
    法院應於7 日內裁定之；對於前項裁定，當事人得為抗告，
    抗告之程序適用非訟事件法之規定，非訟事件法未規定者，
    準用民事訴訟法之規定；又非有下列各款情形之一者，法院
    不得為駁回之裁定：(一)調解或仲裁內容，係使當事人為法律
    上所禁止之行為者；(二)調解內容或仲裁內容，與爭議標的顯
    屬無關或性質不適於強制執行者；(三)依其他法律不得為強制
    執行者；(四)違反本法調解或仲裁之規定者，勞資爭議處理法
    第37條第1 項前段、第2 項、第3 項、第38條分別定有明文
    。又依勞資爭議處理法第37條第2 項、第3 項之規定以觀，
    其聲請事件性質係屬非訟事件，是此項聲請之裁定，及抗告
    法院之裁定，僅依非訟事件程序，以審查強制執行許可與否
    ，並無確定實體上法律關係存否之效力，如當事人就調解內
    容之債務存否有所爭執，事涉實體問題，應循訴訟程序以資
    解決，殊不容於裁定程序中為此爭執。
二、抗告意旨略以：相對人向高雄市政府提出勞資爭議調解之申
    請，經高雄市政府勞資爭議調解委員會共開4 次調解會，前
    3 次均因兩造未達共識而調解不成立，於民國99年7 月26日
    之第4 次調解會，調解委員雖提出調解方案（下稱系爭調解
    方案），惟兩造仍有歧異而調解不成立，高雄市政府並於99
    年7 月29日以高市府勞二字第0990044881號函予兩造說明本
    案調解不成立，相對人亦於99年7 月30日以高雄桂林郵局第
    64號存證信函向抗告人表示99年7 月26日調解不成立，足證
    抗告人、相對人與調解委員等三方均認系爭調解方案雙方意
    思表示尚未合致，該次調解並未成立，縱認兩造於99年7 月
    26日成立調解，其調解內容應為「勞資雙方如有仍有歧見，
    擬建議勞方循求民事訴訟解決，以息爭議」，其性質顯然不
    適於強制執行，應依勞資爭議處理法第60條規定，駁回相對
    人之聲請，爰依法提起抗告，求為廢棄原裁定。
三、經查：
（一）相對人主張自94年至98年間應休未休之特別休假計21日，
      以每日新臺幣（下同）1,530 元計算，抗告人應給付32,1
      30元，業經高雄市政府勞資爭議調解委員會於99年7 月26
      日作成調解方案，並經兩造同意後簽署，調解成立，然抗
      告人迄今未履行，為此依勞資爭議處理法第37條第1 項規
      定，聲請裁定許可強制執行等情，業據其提出高雄市政府
      99年8 月16日高市府勞二字第0990048378號函暨所附之高
      雄市勞資爭議調解記錄為證（見原審卷第5 至7 頁），且
      經高雄市政府勞工局以99年11月12日高市勞局二字第0990
      042953號函文檢送相關調解記錄、委任書、員工工作規則
      、出勤表、駕駛員行車調度表等附卷可稽（見原審卷第11
      至86頁），本院依形式上審核系爭調解方案並無勞資爭議
      處理法第38條所示不得准許之情形，故原裁定准許強制執
      行，並無違誤。
（二）抗告意旨固稱：高雄市政府99年7 月29日函文及相對人99
      年7 月30日存證信函均表示系爭調解方案不成立，足證抗
      告人、相對人與調解委員等三方均認本件調解不成立云云
      ，然高雄市政府業於99年8 月16日以高市府勞二字第0990
      048378號函撤銷99年7 月29日之函文而認調解成立，且相
      對人99年7 月30日之存證信函係本於高雄市政府99年7 月
      29日之函文而認調解不成立，非相對人本人為調解不成立
      之主張，又本件聲請事件係屬非訟事件，抗告人就兩造間
      之調解是否成立有所爭執，因涉實體問題，應由抗告人另
      訴解決，並非本件聲請准予強制執行程序所得審究，是抗
      告人此部分抗辯，自無理由。
（二）又抗告人另主張：縱認本件調解成立，其調解內容應為「
      勞資雙方如有仍有歧見，擬建議勞方循求民事訴訟解決，
      以息爭議」，本件不適於強制執行云云，惟查，系爭調解
      記錄載明：「本案統聯汽車客運股份有限公司應依勞資雙
      方於本會期之主張內容，給付勞方94年至98年間勞方李正
      焜應休未休完之特別休假計21日，如有誤差以公司實際統
      計為準折算工資每日約計1,530 元，另每周例假排休部分
      ，公司目前實際實施方式，仍以公司工作規則及現行勞基
      法規定似有牴觸，本會認為公司應予以勞方適當補償（補
      償方式由雙方另行合意），勞資雙方如有仍有歧見，擬建
      議勞方循求民事訴訟解決，以息爭議」等語，且經相對人
      及抗告人之代理人簽名，有系爭調解記錄在卷足憑，調解
      內容已明確記載計算方式，所載「勞資雙方如有仍有歧見
      ，擬建議勞方尋求民事訴訟解決，以息爭議」並非為調解
      內容，抗告人之主張顯有誤認，堪認兩造於99年7 月26日
      對系爭調解方案中應給付相對人應休未休之特別休假21日
      、折算每日工資1,530 元部分已達成合致之意思表示，系
      爭調解方案自屬成立無訛，是抗告人主張系爭調解內容無
      法執行云云，洵不足採。從而，抗告人對於已成立之調解
      ，事後再行爭執，指摘原裁定不當，求予廢棄，為無理由
      ，應予駁回。
四、結論：本件抗告為無理由，依勞資爭議處理法第37條第3 項
    ，非訟事件法第46條、第21條第2 項、第24條第1 項，民事
    訴訟法第495 條之1 第1 項、第449 條第1 項、第78條，裁
    定如主文。
中    華    民    國    99    年    12    月    28    日
                  民事第五庭審判長法  官  黃國川
                                  法  官  何佩陵
                                  法  官  秦慧君
以上正本係照原本作成。
本裁定不得再抗告。
中    華    民    國    99    年    12    月    28    日
                                  書記官  胡美儀

司法院資訊處製作；財團法人民間司法改革基金會備份。
